【裁判字號】    98,訴,592
【裁判日期】    980731
【裁判案由】    給付買賣價金
【裁判全文】
臺灣臺北地方法院民事判決               98年度訴字第592號
原      告  甲○○
訴訟代理人  黃良池律師
被      告  乙○○
上列當事人間請求給付買賣價金事件，本院於民國98年7 月10日
言詞辯論終結，判決如下：
    主      文
被告應給付原告新臺幣玖拾陸萬貳仟貳佰陸拾元，及自民國九十
八年一月十六日起至清償日止，按年息百分之五計算之利息。
訴訟費用除減縮部分外由被告負擔。
本判決於原告以新臺幣拾萬元供擔保後，得假執行；被告如
以新臺幣玖拾陸萬元為原告預供擔保，得免為假執行。
    事實及理由
一、本件訴訟依兩造所訂不動產買賣契約第12條約定，以本院為
    管轄第一審法院，依民事訴訟法第24條規定，本院有管轄權
    。
二、原告主張被告於民國96年7 月18日與原告簽訂系爭不動產買
    賣契約，以新臺幣（下同）710 萬元買受原告所有，門牌臺
    北縣新莊市○○路9 號3 樓之2 之房屋及基地應有部分，原
    告已將該房地移轉登記予受被告委託擔任登記名義人之林沂
    蓁，惟被告尚有買賣價金96萬2260元迄未依約給付原告，為
    此依買賣契約法律關係提起本訴，聲明請求被告如數給付，
    及加付自起訴狀繕本送達翌日即98年1 月16日起至清償日止
    ，按年息5%計算之利息，並願供擔保請准宣告假執行等情。
三、被告則辯稱系爭房地係訴外人趙添財所購買，買賣條件為趙
    添財與原告商定，因趙添財不便簽約，被告為協助趙添財，
    始擔任系爭不動產買賣契約之簽約名義人，趙添財已立據承
    諾有關系爭不動產買賣所生爭執由伊負責，原告請求被告給
    付買賣價金並無理由等語，並聲明請求駁回原告之訴，如受
    不利判決願供擔保請准免為假執行。
四、經查，原告主張之事實，業據其提出系爭不動產買賣契約書
    為證，且為被告所不爭，堪信為真實。被告上詞所辯，固與
    證人趙添財證述情節大致相符，惟屬被告與趙添財間之內部
    事由，本於債之相對性法則，原不得用以對抗原告，且原告
    否認知情，被告亦未證明原告知其與趙添財間之內部關係，
    自不能以被告僅任簽約名義人而免責。是被告既與原告簽訂
    系爭不動產買賣契約，原告復已履行移轉及交付買賣標的物
    之義務，則原告請求被告給付買賣價金，即屬有據。又給付
    有確定期限者，債務人自期限屆滿時起，負遲延責任；遲延
    之債務，以支付金錢為標的者，債權人得請求依法定利率計
    算之遲延利息；應付利息之債務，其利率未經約定，亦無法
    律可據者，週年利率為百分之五，民法第229 條第1 項、第
    233 條第1 項前段、第203 條定有明文。依系爭不動產買賣
    契約第14條第3 項約定，被告所欠買賣尾款應於不動產移轉
    登記完畢及銀行貸款清償完成時結清，原告既已履行所負買
    賣契約之義務，被告應即給付尾款，被告迄未給付，原告請
    求按上開規定加計遲延利息亦屬有據。從而原告求為如其聲
    明所示之判決為有理由，應予准許。兩造陳明願供擔保請為
    宣告假執行或免為假執行，經核均與規定相符，爰分別酌定
    相當之擔保金額予以宣告。
五、依民事訴訟法第78條，第390 條第2 項、第392 條第2 項判
    決如主文。
中    華    民    國    98    年    7     月    31    日
                        勞工法庭  法  官  黃明發
以上正本係照原本作成
如對本判決上訴，須於判決送達後20日內向本院提出上訴狀
中    華    民    國    98    年    7     月    31    日
                                  書記官  陳怡如


司法院資訊處製作；財團法人民間司法改革基金會備份。
